臺灣臺北地方法院刑事判決
109年度訴字第846號
公  訴  人  臺灣臺北地方檢察署檢察官
被      告  郭千文




選任辯護人  金學坪律師
            陳觀民律師
被      告  鐘柏宇



            林冠宇



上  一  人
選任辯護人  陳文正律師
            葉少洋



選任辯護人  黃彥儒律師
被      告  李奕樊


上列被告因妨害秩序等案件，經檢察官提起公訴（109年度偵字
第3058、11020號），本院判決如下：
    主  文
戊○○犯如附表所示伍罪，各處如附表「罪名及宣告刑」欄所示之
刑。得易科罰金部分，應執行有期徒刑捌月，如易科罰金，以新
臺幣壹仟元折算壹日；不得易科罰金部分，應執行有期徒刑壹年
拾月。
庚○○犯如附表編號一、二所示貳罪，各處如附表編號一、二「罪
名及宣告刑」欄所示之刑。應執行有期徒刑柒月，如易科罰金，
以新臺幣壹仟元折算壹日。
丙○○、己○○及乙○○犯如附表編號二所示之罪，各處如附表編號二
「罪名及宣告刑」欄所示之刑。
扣案如附表「犯罪物」欄所示之物均沒收；未扣案戊○○之犯罪所
得新臺幣柒拾玖萬元沒收，於全部或一部不能沒收或不宜執行沒
收時，追徵其價額。
    事  實
一、戊○○因得知甲○○與丙○○間存有債務糾紛，且知悉丁○○有意頂
    讓臺北市○○區○○○路0段00號甲○○經營之銘馳車業（起訴書誤
    載為「銘馳機車行」，應予更正），認有機可乘，乃竟為下
    列犯行：
  ㈠戊○○、鍾柏宇、不詳姓名之「康寶」、「鄭人豪」及「阿豪
    」等人，共同基於恐嚇取財之犯意聯絡，於民國108年5月16
    日凌晨4時許，指示「康寶」前往銘馳車業牽走店內重型機
    車，「康寶」乃夥同庚○○、「鄭人豪」及「阿豪」等人，前
    往上址銘馳車業，推由「康寶」要求甲○○交付其所有之車號
    000-000號重型機車【YAMAHA廠牌、530C.C，市價約為新臺
    幣（下同）50至100萬元，下稱本案機車】，並恫稱：「我
    們大哥戊○○要這臺機車，不要問為什麼，不給的話，我們很
    難交代，事情會越鬧越大」等語，致甲○○心生畏懼，任由鍾
    柏宇等人將該機車駛離該店，庚○○等人嗣並將該車交付戊○○
    。
  ㈡於108年5月17日凌晨1時許，戊○○、丙○○、鍾柏宇、己○○、乙○○及其他不詳姓名之成年男子合計約50人，共同基於公然聚
    眾施脅迫及強制之犯意聯絡，由戊○○直接聯繫抑或透過己○○
    或不詳姓名之成年人聯繫不特定人，公然前往上址銘馳車業
    聚集，推由戊○○以追討債務為由，脅迫甲○○簽署借據，丙○○
    、鍾柏宇、己○○、乙○○及其他不詳姓名之成年男子則場助勢
    ，致甲○○心生畏懼，因而當場簽署50萬元之借據1紙交由戊○○收執。
  ㈢戊○○因得知丁○○將攜帶150萬元交付甲○○作為頂讓銘馳車業之
    訂金，竟基於詐欺取財之犯意，向丁○○表明可一同前往談論
    上開頂讓之事，嗣戊○○、丁○○及不知情之胡哲瑋、丙○○、莊
    介元等人，於108年5月28日晚間7時許，在新北市中和區廣
    福路福和宮（下稱福和宮）會合，戊○○向丁○○謊稱：以原定
    交付甲○○訂金之部分現金，代償甲○○積欠胡哲瑋等人之薪資
    云云，致丁○○陷於錯誤，交付戊○○10萬元，戊○○隨即依序分
    配予胡哲瑋、丙○○、莊介元及丁○○各4萬5,000元、3萬5,000
    元、1萬元、1萬元（就交付1萬元予丁○○部分，戊○○因無不
    法所有意圖，並不夠成犯罪，乃未經檢察官起訴），戊○○以
    此方式詐得其中9萬元。嗣戊○○與丁○○搭乘莊介元駕車之汽
    車，行經新北市○○區○○路000號前，戊○○竟另行起意，基於
    竊盜之犯意，趁丁○○不知，竊取置於後座其餘現金140萬（
    起訴書誤載為「140萬5,000元」，應予更正）得手。
　㈣戊○○基於恐嚇取財之犯意，於108年5月28日晚間11時許，在
    新北市中和區景新街上某全家便利商店，對丁○○恫稱：「你
    要簽3,000萬元本票給我，你不要講那麼多，簽就對了，我
    是在地的，可以很快找人來」等語，並作勢歐打丁○○，致丁○○心生畏懼，簽立面額為3,000萬元之本票1紙交予戊○○，然
    因丁○○並未填載發票日致該本票純屬無效票據，戊○○始未能
    得手。
二、案經甲○○、丁○○訴由臺北市政府警察局刑事警察大隊報告臺
    灣臺北地方檢察署檢察官偵查起訴。
    理  由
壹、程序部分
一、供述證據
　㈠本案證人甲○○於警詢時所為之陳述，屬被告以外之人於審判
    外之陳述，而本案被告戊○○、己○○及丙○○之辯護人復爭執該
    警詢陳述之證據能力（見本院109年度訴字第846號卷，下稱
    本院卷，該卷㈠第41、86、87、116頁），復查無傳聞例外之
    規定可資適用，依刑事訴訟法第159 條第1 項規定，該陳述
    於被告戊○○、己○○及丙○○等3人之案件，應無證據能力。
  ㈡本案證人丁○○於警詢時所為之陳述，屬被告以外之人於審判
    外之陳述，而本案被告戊○○之辯護人復爭執該警詢陳述之證
    據能力（見本院卷㈠第116頁），復查無傳聞例外之規定可資
    適用，依刑事訴訟法第159 條第1 項規定，該陳述於被告戊○○之案件，應無證據能力。
  ㈢本案證人即共同正犯戊○○、鍾柏宇、丙○○及乙○○於警詢時所
    為之陳述，屬被告以外之人於審判外之陳述，而本案被告己○○之辯護人復爭執該警詢陳述之證據能力（見本院卷㈠第86
    、87頁），復查無傳聞例外之規定可資適用，依刑事訴訟法
    第159 條第1 項規定，該等陳述於被告己○○之案件，應無證
    據能力。
  ㈣查除前揭證據資料外，當事人就本判決其餘所引被告以外之
    人於審判外之陳述，於本院審判程序明白表示同意作為證據
    （見本院卷㈠第81至87、111至116、209頁，卷㈡第41頁），
    而該等證據之取得並無違法情形，且與本案之待證事實，具
    有關連性，核無證明力明顯過低之事由，本院審酌上開證據
    作成時之情況，認為適當，依刑事訴訟法第159 條之5 第1 
    項所定傳聞例外之同意法則，認有證據能力。
二、非供述證據
　　本案資以認定被告犯罪事實之非供述證據，查無違反法定程
    序取得之情形，依刑事訴訟法第158條之4規定反面解釋，具
    有證據能力。　　
貳、實體部分
一、訊據被告戊○○等5人均矢口否認犯罪，並據辯稱如下:
　㈠被告戊○○辯稱：⒈事實欄一之㈠部分，甲○○於當日與我聯繫，
    同意我過去牽機車，請我不要再插手丙○○與他的債務，但我
    不同意，他才說這臺車作為丙○○債務的抵押品也可以，我才
    指示「康寶」去牽摩托車；案發時我不在場，不知道「康寶
    」對甲○○講什麼話。⒉事實欄一之㈡部分，丁○○說他要頂甲○○
    的店，而且甲○○也有欠丁○○、丙○○錢，所以他們2人找我過
    去談頂讓店面及債務清償的事情；丙○○跟我說甲○○181-FBE 
    號的機車有設定抵押，所以沒辦法抵債，根本是在騙大家，
    所以我們大家才一起去跟甲○○協商這些事情；丁○○跟我說甲○○有槍，於是打電話給己○○告知我要去銘馳車業的事，我如
    果有出事才有人知道，後來己○○擔心我出事，也到現場；我
    只有通知庚○○跟己○○；甲○○後來在派出所有簽一張借據給我
    ，我在派出所要交給丙○○，但他說我保管就好。⒊事實欄一
    之㈢部分，這150 萬元是給甲○○關於頂讓機車行的訂金，甲○○有同意先從丁○○要給的150 萬元訂金中，拿一部分的錢先
    清償他積欠胡哲瑋、丙○○、莊介元的薪資，丁○○也答應先代
    償，其餘款項是丁○○在福和宮交給我保管的，我並不是趁他
    們不注意下車把錢拿走。⒋事實欄一之㈣部分，丁○○認為我人
    脈廣，希望以本票要我幫他借款，我有試著幫他借錢，但大
    家都不借，後來兩張本票也在108 年7 月14日還給丁○○等云
    云。
　㈡被告庚○○辯謂：⒈事實欄一之㈠部分，「康寶」跟我說已經跟
    甲○○講好了，找我一起過去。⒉事實欄一之㈡部分，現場由戊○○與甲○○談，具體在談什麼我不清楚；我沒有聽到戊○○要甲○○簽50萬元的借據，也沒有看到甲○○是否當場簽署50萬元之
    借據1 紙云云。
　㈢被告丙○○辯以：當天是甲○○找我去的，他說要還我薪水，我
    不清楚戊○○為什麼會來，也不知道為什麼有50名男子到場；
    我有看到戊○○與甲○○在談，但我沒有聽到他們在談什麼；到
    了廈門派出所，甲○○說他身上沒有錢，所以先簽一張東西給
    戊○○，但不知道是簽什麼東西云云。
　㈣被告己○○辯解：戊○○跟我說他跟甲○○有債務糾紛，蠻緊急的
    ，而且他說對方有吸毒、有槍枝，希望我去保護他；現場除
    了汪立煒、乙○○以外，都不是我找的；我在現場待不到5 分
    鐘警察就來了，我在警察到場後待了10分鐘確認戊○○沒有問
    題就走了云云。
　㈤被告乙○○抗辯：是己○○找我去的，他只有跟我說要我陪他去
    談事情；我到現場不到5 分鐘警察就來了；我沒有看到是誰
    在談；我沒有看到甲○○簽署借據給戊○○云云。
二、經查：
  ㈠事實欄一之㈠部分
　⒈「康寶」依戊○○之指示，夥同庚○○、「鄭人豪」及「阿豪於
    事實欄一之㈠所示時間前往銘馳車業，推由庚○○將甲○○所有
    本案機車駛離並交付戊○○乙節，此據被告戊○○、庚○○2人供
    述在卷（見本院卷㈠第76、77、106、107頁），且經證人即
    告訴人甲○○證實（見108年度他字第7421號卷，下稱他卷，
    該卷㈡第559頁；本院卷㈡第42至44頁），並有該機車之車輛
    詳細資料報表（見他卷㈡第625頁），堪以是認。
　⒉恐嚇行為之實施　
　⑴證人甲○○證述：我本來不給，他們就言語恐嚇，他們說他們
    大哥戊○○要這臺機車，不要問為什麼，不給的話，他們很難
    交代，事情會越鬧越大，後來他們就自己把車牽走等語（見
    他卷㈡第559頁；本院卷㈡第43、44、46頁），而被告庚○○於
    本院亦坦言：「康寶」有對甲○○說「大哥戊○○要這臺機車，
    不要問為什麼，不給的話，我們很難交代，事情會越鬧越大
    」等語在卷（見本院卷㈠第77頁），足見甲○○確實因「康寶
    」出言恐嚇，以致心生畏佈，乃任由鍾柏宇將本案機車駛離
    該店。
　⑵依卷附5月16日通訊軟體對話紀錄固顯示：①凌晨3時16分「（
    戊○○致電甲○○）」；②凌晨3時53分「甲○○：千文兄，請問他
    們多久會到？因為我有約人去牽子回來，怕耽誤到對方的時
    間，謝謝」等情（見本院卷㈠第141頁），另依被告戊○○與甲○○於108年6月6日之對話側錄譯文，告訴人甲○○曾於該日向
    被告戊○○表示：「這是我給戊○○的」等語（同上卷第143頁
    ）。然證人甲○○於本院審理時已證述：戊○○打電話只有說他
    要過來，見面再談，他朋友會先到，沒有說要來牽機車，但
    當時我已經休息，等了很久，戊○○跟他朋友都沒到，我才會
    傳訊息問戊○○為何他朋友還沒有到；108 年6 月6 日的對話
    是我與戊○○的對話，因為丁○○講好頂讓店的錢都沒有付，就
    說車子是他的，說要告戊○○侵占機車，我才會回戊○○說就跟
    丁○○說這臺車是我給你的，看他怎麼告，但這只是一個形容
    ，我並沒有要把車給戊○○的意思等情清楚（見本院卷㈠第43
    頁），且衡情果若告訴人甲○○事先同意被告戊○○取走本案機
    車，被告戊○○何須急於「夜半凌晨4時許」一般人休憩之時
    間，指示「康寶」以如此擾人為之，「康寶」又豈需與告訴
    人甲○○僵持而出言恐嚇，在在顯示本案實係被告戊○○擅自指
    示「康寶」等人前來取走機車。被告戊○○辯稱：甲○○表示該
    臺車作為丙○○債務的抵押品云云，違反常情事理，顯無足取
    。
　⒊不法所有意圖之認定
　⑴按刑法上關於財產上犯罪，所定意圖為自己或第三人不法之
    所有之意思條件，即所稱之「不法所有之意圖」，固指欠缺
    適法權源，仍圖將財物移入自己實力支配管領下，得為使用
    、收益或處分之情形而言。然該項「不法所有」云者，除係
    違反法律上之強制或禁止規定者外；其移入自己實力支配管
    領之意圖，違背公共秩序或善良風俗，以及逾越通常一般之
    人得以容忍之程度者，亦包括在內，最高法院83年度台上字
    第5437號判決同此見解。
　⑵被告戊○○與案外人紀明材約定以50萬元買賣本案機車乙節，
    此經證人紀明材證述明確（見他卷㈠第56頁），參以證人甲○○另證謂：本案機車性能完全是正常的，因為是展示車，加
    裝的物品價值超過百萬等語（見他卷㈡第559頁），由此可見
    本案機車市價約為50至100萬元乙節甚明。而被告戊○○亦自
    陳：本案機車價值約50、60萬元等語在卷（見本院卷㈡第204
    頁），是以，其主觀上對於本案機車之價值，亦有相當程度
    之認識。
　⑶被告戊○○固辯稱：取走本案機車以抵甲○○積欠丙○○之債務云
    云。然據共同被告丙○○於偵訊及本院審理時供證：甲○○積欠
    我工資75,000元及投資款6萬元；我有委託戊○○處理債務等
    語（見他卷㈡第163、164頁；本院卷㈡第262、263、271頁）
    及證人甲○○於本院審理時證稱：丙○○的機車騎到離合器損壞
    ，拿來找我修，但他的車是進口車，材料的費用不是我可以
    負擔的；離合器沒辦法修好，丙○○就把車牽走了；108 年5 
    月17日之前我已經把丙○○投資本金退給他了，108 年5 月17
    日之後，我有給丙○○85,000元，是我答應要給丙○○投資油品
    的利潤，還有我要給他的薪資等語（見本院卷㈡第45、56、5
    7頁）。堪認丙○○與甲○○間之債務金額約在85,000元至135,0
    00元之間，已遠低於上述本案機車市價，且在本案案發時，
    該債務數額尚未經丙○○與甲○○雙方確認，被告戊○○亦未詳加
    查明，乃竟率爾指示「康寶」取走本案機車，庚○○不明究理
    即應「康寶」之邀而前往取走本案機車，則被告戊○○、庚○○
    將本案機車移入自己實力支配管領之意圖，實已違背公共秩
    序或善良風俗，以及逾越通常一般之人得以容忍之程度，其
    等主觀上具有不法所有意圖，已甚明確。
　⒋刑法所定之共同正犯，係以行為人間具有犯意聯絡、行為分
    擔，即克成立，並不以犯罪之每一階段均有參與為必要，苟
    有相互利用，以共同完成一個犯罪計畫，仍應論以共同正犯
    。本件由被告戊○○先行聯繫甲○○表示欲與友人前往與之面談
    ，並指示「康寶」夥同鍾柏宇、「鄭人豪」及「阿豪」前往
    案發現場，由其等分別負責出言恐嚇、在場助勢、取走機車
    ，以此方式合力恐嚇甲○○以取得本案機車，其等當有相互利
    用、分工合作，以完成本件恐嚇取財犯行之犯意聯絡與行為
    分擔。
  ㈡事實欄一之㈡部分
　⒈案發當日，含被告5人在內、合計約50名成年男子，確於事實
    欄一之㈡之時、地，前往上址銘馳車業，甲○○並因而簽署50
    萬元之借據1紙交由被告戊○○收執等情，此據證人即告訴人
    甲○○證述明確（見他卷㈡第560頁；本院卷㈡第48、50頁），
    且為被告5人所不否認（見本院卷㈠第77至79、107、108頁）
    ，並有卷附監視錄影畫面暨戊○○與己○○於案發前1日晚間9時
    18分至10時20分之對話紀錄畫面之翻拍相片存卷足佐（見他
    卷㈠第35至37頁，卷㈡第31至39、42頁），可以認定。
　⒉深夜方前來銘馳車業之成年男子，除丙○○外，其餘人等均係
    由戊○○直接聯繫抑或透過己○○或不詳姓名之成年人聯繫、聚
    集至現場，推由戊○○脅迫甲○○簽署借據，並已危害公共秩序
    乙節，茲分述如下：
　⑴證人甲○○於偵訊及本院審理時證稱：戊○○晚上突然帶了一群
    人來，4、50個人左右，說丙○○的車子被我修壞了，他講多
    少就是多少；是戊○○代表來跟我談，其他人都沒有開口講話
    ；在店裡警察還沒到之前，我就簽50萬元的借據，沒有在派
    出所簽借據；戊○○帶來的人很多，當下情況我不得不談，我
    因為心生畏懼，只好簽了借據；當天來要30萬元債務，戊○○
    說簽個整數，要我簽50萬元的借據等語（見他卷㈡第559、56
    0頁；本院卷㈡第47至49、52頁），核與證人邱聖薄證述：戊○○叫了很多人到機車店裡，要甲○○不要離開，並且要甲○○簽
    借據給他，因為戊○○叫了很多人去，所以甲○○也不敢離開機
    車店（見偵卷第276頁）及證人丁○○證稱：戊○○找了很多人
    到甲○○機車行跟甲○○談事情（本院卷㈠第211頁）等各語相符
    。再參以上開監視錄影畫面翻拍相片，甲○○於銘馳車業櫃臺
    內側，該店內、外漫佈包含戊○○、丙○○、己○○在內之眾人，
    以圍住甲○○。此外，被告乙○○於偵訊亦坦言：他們可能是要
    給人家下馬威等語無訛（見他卷㈡第395頁）。足見證人甲○○
    所證受迫於戊○○，以及其所夥同之眾人到場之壓力，而於該
    店內簽署金額為50萬元之借據等情節，要屬信而有徵。至被
    告戊○○、丙○○辯稱：上開借據係在派出所簽立云云，與上開
    事證有違，無非卸責之詞，要無足取。
　⑵被告庚○○、己○○均由戊○○聯繫到場，被告己○○再聯繫被告乙○○及同案被告汪立煒到場；現場均係由戊○○與甲○○洽談等情
    ，分據被告戊○○、庚○○、己○○及乙○○直言不諱（見本院卷㈠
    第78、107、108、274頁）；另參以被告丙○○於偵訊時亦自
    陳：「（問：你當時的意思不就是要戊○○陪你一起去處理跟
    甲○○的債務糾紛嗎？）對」；現場這麼多人我都不認識等語
    （見他卷㈡第165頁）
　　。可見深夜前來現場之眾人，均係由被告戊○○直接抑或透過
    己○○或不詳姓名之成年人聯繫到場，且現場由被告戊○○主導
    、控制，其餘人等僅係在場助勢。
　⑶依卷附108年6月5日戊○○與己○○之通訊軟體LINE對話畫面翻拍
    相片，顯示：①晚間9時28分「戊○○：永和得和路16號 特偉
    車業」；②晚間9時30分「己○○：我叫小棠帶人去處理、他會
    打給你」；③晚間9時38分「（戊○○傳送OK字樣之貼圖）」（
    見他卷㈡第42頁）。而經檢察官提示上開對話內容訊之被告
    己○○，據其供稱：這應該是我跟戊○○的對話；小棠就是乙○○
    ，我記得當日是戊○○打給我，他在電話中說他賣機車，對方
    拿了他的機車不給他錢，我才打說「我叫小棠帶人去處理」
    （見他卷㈡第519、520頁），及被告乙○○於偵訊時供稱：小
    棠是我的外號；「（問：今年6月7日凌晨2：30，你是否有
    到永和得和路16號特偉車業？）有，我為了要幫文哥戊○○處
    理一條機車買賣糾紛，我不太清楚他們糾紛是怎樣；再之前
    我們曾經去過一次，也是晚上，也是幫戊○○，他叫我帶人過
    去，我叫了十幾個過去，其他是戊○○他們朋友之間叫來的」
    （見他卷㈡第392頁）等各語，可見被告戊○○慣於與己○○、乙○○邀集眾人尋釁。另參以被告乙○○於偵訊時供稱：（本案）
    有些（人）我根本不認識，有些人我認識等語（見他卷㈡第3
    95頁），益見而被告戊○○係透過諸多管道對外聯絡不特定人
    到場尋釁，其集合之眾人即有隨時可以增加之情。
  ⒊至被告丙○○雖辯稱：當日甲○○邀請其前來商談債務云云，然
    所述已為證人甲○○否認（見本院卷㈡第47頁），況丙○○亦於
    偵訊及本院審理時供證：我到了之後一直等，甲○○不幫我開
    門，是丁○○開門讓我進去等語在卷（見他卷㈡第164頁；本院
    卷㈠第263頁）。衡情若係甲○○主動邀請丙○○到場協商債務，
    實無再將丙○○拒之門外，徒增彼此間誤解或使糾紛加劇之理
    ，足徵被告丙○○所辯不實，無從採信。
　⒋本件被告丙○○事前告知被告戊○○將前往銘馳車業追討債務，
    藉由戊○○聚集前來之眾人（含被告庚○○、己○○及乙○○）在場
    助勢以施加心理壓力，再推由戊○○迫使告訴人甲○○簽立借據
    ，並已危害公共秩序，其等當有相互利用、分工合作，以完
    成本件犯行之犯意聯絡與行為分擔（各罪之共同正犯關係，
    詳見後述），至堪認定。
  ㈢事實欄一之㈢部分
　⒈被告戊○○與胡哲瑋、丙○○、莊介元及丁○○於事實欄一之㈢所示
    時、地會合，戊○○要求丁○○將原定交付甲○○頂讓銘馳車業之
    訂金150萬元，先取出其中10萬元，交由戊○○依事實欄一之㈢
    所載數額分配予胡哲瑋、丙○○、莊介元及丁○○等情，此據被
    告戊○○及證人即丁○○、證人胡哲瑋、丙○○及莊介元一致供證
    在卷（見本院卷㈠第109頁，卷㈡第266、573頁；109年度偵字
    第3058號卷，下稱偵卷，該卷第281、282頁；他卷㈡第124頁
    ，卷㈠第79、80頁），且核與證人即丁○○父親徐偉民所證：
    案發當日丁○○說要去找甲○○，從我戶頭領現金150萬元，讓
    丁○○拿走等語相符（見他卷㈠第315頁），並有徐偉民之國泰
    世華銀行帳戶存摺影本可稽（見偵卷第235頁），首堪認定
    。
　⒉就以上開10萬元加以分配緣由乙節，被告戊○○雖辯稱：因為
    甲○○有同意先從丁○○要給的150萬元訂金中，拿一部分的錢
    先清償他積欠胡哲瑋、丙○○、莊介元的薪資等語（見本院卷
    ㈠第109頁），然據證人胡哲瑋證稱：戊○○叫丁○○先拿10萬元
    出來作為償還甲○○積欠員工的薪資等語（見偵卷第281頁）
    ，及證人丁○○證謂：我問戊○○為何要拿我的錢來分，戊○○說
    因為大家手上都沒錢，我跟戊○○到時候錢交給甲○○的時候，
    我要看到所有的現金都補回來，戊○○口頭上有答應等語（見
    本院卷㈠第211、212頁）；再參以證人甲○○於本院審理時證
    述：我沒有委託戊○○處理頂讓機車行之事；我不知道丁○○有
    拿150萬元給戊○○等語（見本院卷㈡第50、53頁）。可見被告
    戊○○並未受甲○○委託，代為向丁○○收取頂讓銘馳車業之訂金
    ，乃竟係向丁○○謊稱以原定交付甲○○之訂金，代償甲○○積欠
    胡哲瑋等人之薪資云云，致令丁○○誤信，將10萬元交由戊○○
    處分。被告戊○○上開所辯情詞，既與其餘證人之證詞迥異，
    自屬無可採信。
　⒊證人莊介元及丁○○一致證稱：案發當日行經新北市中和區景
    平路572號前，戊○○下車迅速跑進巷子，我們回頭看發現後
    座的現金不見了，戊○○再次上車後，丁○○質問為什麼未經同
    意就將錢取走，戊○○說錢放在身上不安全，拿去公司放等情
    一致（見他卷㈠第80頁，卷㈡第572頁；本院卷㈠第212頁），
    證人丁○○另詳述：當天是由莊介元開車，我坐副駕駛座，戊○○坐後座，戊○○說錢放後車廂不安全，後來我抱著，途中戊○○一直說我抱著錢不好，叫我把錢放在後座；遭戊○○取走之
    現金數額為140萬元等語在卷（本院卷㈠第216頁），而甲○○
    並未委託頂讓銘馳車業之事，已如上述。自足信被告戊○○確
    係趁丁○○不知，竊取置於車內後座之現金140萬得手。被告
    戊○○辯稱：款項是丁○○在福和宮交給我保管的云云，純屬無
    稽之詞，實難採信。
  ㈣事實欄一之㈣部分
　⒈丁○○確於事實欄一之㈣所示時、地，簽立面額為3,000萬元之
    本票1紙交予戊○○乙節，此據被告戊○○及證人丁○○供證一致
    （見本院卷㈠第110頁，卷㈡第213頁），且有該本票影本、現
    金收訖表1紙可考（見他卷㈠第337、339頁），足以認定。
　⒉被告戊○○既以前詞置辯，是本案應審究者即為上開本票係丁○○因個人融資需求而簽發，抑或戊○○以非法之方法取得。查
    證人丁○○於偵訊及本院審理時結證：戊○○叫我簽3,000萬的
    本票，他說店賣掉可以有1,000多萬，我說再怎樣也是1,000
    多一點點，為什麼要簽3,000萬，他說你不要講那麼多，簽
    就對了，我是在地的，可以很快找人來，並做出要打我的動
    作，因為我看過戊○○找一堆人到甲○○店裡，所以我會害怕，
    所以我就簽了3,000萬的本票等語一致（見他卷㈡第574頁；
    本院卷㈠第213、218、219頁），另參以證人丁○○、甲○○證實
    其等已談妥頂讓銘馳車業乙節無誤，至於頂讓之價格乙節，
    則分別證述為600萬元、700萬元或750萬元不等（見他卷㈡第
    561、572頁；本院卷㈠第213、215頁），是丁○○縱因一時欲
    頂讓銘馳車業而亟需資金，扣除其於事實欄一㈢所示時、地
    攜帶之150萬元外，至多僅需額外借貸600萬元（計算式：75
    0－150＝600），即為已足，實無額外取得3,000萬元資金之需
    求，益徵丁○○確係遭戊○○恐嚇方簽立該面額3,000萬元之本
    票乙節無誤。
　⒊證人丁○○於本院審理證稱：本票的金額、發票人是我自己填
    的，沒有寫發票日等語明確（見本院卷㈡第170頁）。而依票
    據法第120條第1項規定，發票日為絕對必要記載事項，若未
    記載，乃屬當然無效之票據。是以，丁○○交付戊○○上開本票
    時，因欠缺發票日之記載，該本票即為無效之票據，亦堪認
    定。
  ㈤綜合上述，被告5人所辯，不足採信，其等犯罪事證已臻明確
    ，犯行可以認定。
三、新舊法比較適用
　　按行為後法律有變更者，適用行為時之法律。但行為後之法
    律有利於行為人者，適用最有利於行為人之法律，刑法第2
    條第1 項定有明文。查：
　㈠被告5人於事實欄一㈡所示行為後，刑法第150條於109年1月15
    日修正公布，並於同年月17日生效施行，修正前刑法第150
    條原規定：「公然聚眾，施強暴脅迫者，在場助勢之人，處
    1年以下有期徒刑，拘役或3百元以下罰金。首謀及下手實施
    強暴脅迫者，處6月以上5年以下有期徒刑」；修正後則規定
    ：「（第1項）在公共場所或公眾得出入之場所聚集3人以上
    ，施強暴脅迫者，在場助勢之人，處1年以下有期徒刑、拘
    役或10萬元以下罰金；首謀及下手實施者，處6月以上5年以
    下有期徒刑。（第2項）犯前項之罪，而有下列情形之一者
    ，得加重其刑至二分之一：一、意圖供行使之用而攜帶兇器
    或其他危險物品犯之。二、因而致生公眾或交通往來之危險
    」。經比較新舊法之結果，新法放寬該罪犯罪成立之構成要
    件，且增列加重處罰條件，並加重罰金刑度（參見立法理由
    ），顯然並未較有利於被告，依刑法第2條第1項前段規定，
    應適用被告5人行為時法即修正前刑法第150條之規定論處。
  ㈡被告戊○○於事實欄一之㈢所示行為後，刑法第320 條業於108 
    年5 月29日修正公布，並自同月31日施行。修正前刑法第32
    0 條第1 項規定：「意圖為自己或第三人不法之所有，而竊
    取他人之動產者，為竊盜罪，處五年以下有期徒刑、拘役或
    五百元以下罰金。」修正後則規定：「意圖為自己或第三人
    不法之所有，而竊取他人之動產者，為竊盜罪，處五年以下
    有期徒刑、拘役或五十萬元以下罰金。」經比較新舊法結果
    ，舊法得科以（銀元）500 元以下罰金，新法則得科以（新
    臺幣）50萬元以下罰金，新法並非有利於被告。依刑法第2 
    條第1 項前段規定，本案自應適用被告戊○○行為時法即修正
    前之刑法第320 條第1 項規定論處。
　㈢至於被告5人行為後，刑法第150條、第304條及同法第346條
    雖於108年12月25日修正公布，並於同年月27日施行。然此
    係因上開各罪於72年6月26日後並未修正，故修正後之規定
    ，僅係就修正前原以銀元為單位而應依刑法施行法第1條之1
    第2項前段規定，將其罰金數額提高為30倍之規定，逕於上
    開罪名本文規定，直接將罰金數額修正提高30倍，以增加法
    律明確性，此外，別無其他修正（參見上開規定此次修法立
    法理由）；是上開規定於此次修正前、後之法定刑，並無不
    同，自不生新舊法比較之問題。
四、論罪科刑
　㈠論罪法條
　⒈核被告戊○○、庚○○就事實欄一之㈠部分，均係犯刑法第346條
    第1項之恐嚇取財罪。
　⒉按一般之負債字據與本票等有價證券有別，並不具有財物之
    性質，最高法院101年度台上字第3343號判決採與本院相同
    之見解。是核被告戊○○就事實欄一之㈡所示公然聚眾以強制
    告訴人甲○○簽立借據並危害公共秩序之行為，係犯修正前刑
    法第150條後段首謀聚眾施脅迫罪及同法第304條第1項之強
    制罪，而被告丙○○、庚○○、己○○及乙○○，則均係犯修正前刑
    法第150條前段之聚眾施脅迫助勢罪及（現行）刑法第304條
    第1項之強制罪。
　⒊按乘人不知之際，而以隱密之方法和平竊取者，最高法院92
    年度台上字第5514號判決同此見解。查被告戊○○趁告訴人丁○○不知之際，以和平之手段，竊取置於車內後座之現金140
    萬，核其所為應屬竊盜行為無誤。是核被告戊○○於事實欄一
    之㈢所示時、地先後詐取9萬元、竊取140萬元，分別係犯（
    現行）刑法第339條第1項詐欺取財罪及修正前刑法第320條
    第1項之竊盜罪。
　⒋按票據權利之發生、移轉及行使，與票據之作成、占有及提
    示具有不可分離之關係，故有效之票據為有價證券，並具有
    （財）物之性質，簽發票據之人於合法轉讓交付前，為該票
    據之原始所有人，該有效之票據自得為財產犯罪之行為客體
    。然包括本票在內之票據為要式證券，提供市售空白本票由
    相對人簽發後加以強取，其本票之作成，須依票據法第 120
    條第 1項規定，記載該條項各款所列事項，倘有缺漏，除同
    條第2項至第5項另有關於未記載同條第1項第3款（受款人姓
    名或商號）、第5款（發票地）、第7款（付款地）及第 8款
    （到期日）之擬制規定外，其中關於「（第1款）表明其為
    本票之文字」、「（第2款）一定之金額」、「（第4款）無
    條件擔任支付」及「（第 6款）發票年、月、日」之絕對必
    要應記載事項須填載完備，並由發票人簽名，始克成為有效
    之票據，否則除有授權執票人填載相關應記載事項之情形外
    ，依同法第11條第1項前段「欠缺本法所規定票據上（絕對
    必要）應記載事項之一者，其票據無效」之規定，乃當然無
    效之票據，不能認係有價證券，而不具有（財）物之屬性，
    自無從為財產犯罪之行為客體，行為人縱予非法取得，亦難
    謂其犯罪已屬既遂，最高法院110年度台非字第194號判決同
    此見解。查被告戊○○恐嚇告訴人丁○○，致其簽立面額為3,00
    0萬元之本票1紙，然丁○○並未於本票記載發票日，是核被告
    戊○○就事實欄一之㈣部分，係犯刑法第346條第3項、第1項之
    恐嚇取財未遂罪。
  ㈡公訴意旨就被告5人就事實欄一之㈡所示脅迫他人簽署借據部
    分，認係涉犯刑法第346條第1項之恐嚇取財罪罪嫌；就被告
    戊○○如事實欄一之㈢所示竊取140萬元及事實欄一之㈣所示以
    恐赫使他人簽立面額為3,000萬元本票1紙部分，認均係涉犯
    刑法第339條第1項詐欺取財罪嫌，尚有未洽，惟其基本社會
    事實同一，本院自得於踐行告知程序後（見本院卷㈠第420頁
    ，卷㈡第40頁），依法變更起訴法條。
  ㈢共同正犯
　⒈被告戊○○、鍾柏宇與「康寶」、「鄭人豪」、「阿豪」等人
    就事實欄一之㈠所示犯行，互有犯意聯絡及行為分擔，皆為
    共同正犯。
　⒉按共犯在學理上，有「任意共犯」與「必要共犯」之分，前
    者指一般原得由一人單獨完成犯罪而由二人以上共同實施之
    情形，當然有刑法總則共犯規定之適用；後者係指須有二人
    以上之參與實施始能成立之犯罪而言。且「必要共犯」依犯
    罪之性質，尚可分為「聚合犯」與「對向犯」，其二人以上
    朝同一目標共同參與犯罪之實施者，謂之「聚合犯」，如刑
    法分則之公然聚眾施強暴、脅迫罪、參與犯罪結社罪、輪姦
    罪等是，因其本質上即屬共同正犯，故除法律依其首謀、下
    手實施或在場助勢等參與犯罪程度之不同，而異其刑罰之規
    定時，各參與不同程度犯罪行為者之間，不能適用刑法總則
    共犯之規定外，其餘均應引用刑法第28條共同正犯之規定（
    最高法院81年台非字第233號判例意旨參照）。準此，刑法
    第150條之犯罪態樣因有「在場助勢之人」、「首謀及下手
    實施者」，故參與相同程度之犯罪行為方應適用共同被告之
    規定。是被告庚○○、丙○○、己○○及乙○○就上開事實欄一之㈡
    之聚眾施脅迫助勢犯行以及被告5人就上開事實欄一之㈡之強
    制犯行，與其餘深夜前來銘馳車業之成年男子間，均具有犯
    意聯絡及行為分擔，為共同正犯。至於被告戊○○所犯首謀聚
    眾施脅迫犯行，與其餘從事聚眾施脅迫助勢犯行之人，因刑
    法已依參與犯罪程度之不同而異其刑罰之規定，此部分犯行
    ，尚無從與其餘人等成立共同正犯，允宜敘明。
  ㈣被告戊○○等5人就事實欄一之㈡部分，均係以一行為同時觸犯
    上開2罪，為想像競合犯，分別應從一重之首謀聚眾施脅迫
    罪（被告戊○○）或強制罪（其餘被告4人）處斷。
  ㈤被告戊○○上揭5次犯行以及庚○○上揭2次犯行，均犯意各別，
    行為互殊，應予分論併罰。
  ㈥刑之加重、減輕
　⒈累犯加重與否之說明
  ⑴被告戊○○前因妨害公務案件，經法院判處有期徒刑3月，於10
    8年3月13日易科罰金執行完畢，有臺灣高等法院被告前案紀
    錄表1 份附卷可按（見本院卷㈡第10、11頁），其於受有期
    徒刑執行完畢後，5 年內故意再犯本案上開有期徒刑以上之
    各罪，皆為累犯。另斟之本案恐嚇取財（含未遂）、首謀聚
    眾施脅迫等案與前案妨害公務案件間，均具暴力脅迫罪質，
    且其犯罪型態、原因、侵害法益及社會危害程度，具有實質
    關聯性，參諸司法院釋字第775 號解釋意旨，爰均依刑法第
    47條第1 項規定，就被告所犯之恐嚇取財（含未遂）、首謀
    聚眾施脅迫等罪均加重其刑，核與罪刑相當性原則無違。至
    於被告戊○○所犯竊盜、詐欺取財等罪，因與前案妨害公務案
    件之犯罪型態、原因、侵害法益及社會危害程度殊異，依司
    法院上開解釋意旨，尚無從依刑法第47條第1 項規定，就其
    所犯之2罪加重其刑，且此2罪既未依前揭累犯之規定加重其
    刑，自毋庸於主文中贅載構成累犯，以免致生誤認主文與理
    由相互衝突之爭議，允宜說明。
　⑵被告己○○前因詐欺案件，經法院各判處有期徒刑3月（共2罪
    ），定應執行刑為有期徒刑4月，於108年3月26日易科罰金
    執行完畢乙節，有臺灣高等法院被告前案紀錄表1 份附卷可
    按（見本院卷㈡第21、22頁），其於受有期徒刑執行完畢後
    ，5 年內故意再犯本案上開有期徒刑以上之罪，為累犯。然
    衡諸其前案與本案之犯罪型態、原因、侵害法益及社會危害
    程度殊異，依司法院釋字第775 號解釋意旨，尚無從依刑法
    第47條第1 項規定，就其所犯之罪加重其刑，又該罪既未依
    前揭累犯之規定加重其刑，依上述同一理由，自毋庸於主文
    中贅載構成累犯。
　⒉被告戊○○著手於事實欄一之㈣所示犯行之實行而不遂，為
　  未遂犯，爰依刑法第25條第2項之規定，減輕其刑。
  ⒊被告戊○○前揭刑之加、減，應依刑法第71條第1 項規定先加
    後遞減之。
  ㈦本院以行為人之責任為基礎，審酌被告戊○○以處理告訴人甲○○與被告丙○○之債務糾紛為由，主導事實欄一之㈠、㈡所示犯
    行，行徑囂張，犯罪情節最重，被告丙○○藉由戊○○號召之眾
    人以處理與甲○○之債務糾紛，犯罪情節次之，被告庚○○、己○○、乙○○均受被告戊○○指示，而分別參與事實欄一之㈠、㈡所
    示犯行，犯罪情節較輕，另被告戊○○託辭協助處理告訴人丁○○頂讓甲○○上開機車行為由，對丁○○遂行詐欺、竊盜、恐嚇
    取財（未遂）犯行，目無法紀，惡性非輕，惟念被告戊○○已
    與告訴人2人達成和解，並返還附表編號一、二、四所示犯
    罪所得，另就附表編號三之犯罪所得，已返還其中70萬元（
    詳後述）之犯罪後態度，並其等之犯罪動機、智識程度、家
    庭生活狀況（見本院卷㈡第207頁）等一切情狀，分別量處如
    主文所示之刑。併就被告戊○○、庚○○所犯數罪反映出之人格
    特性、刑罰及定應執行刑之規範目的、所犯各罪間之關連性
    及所侵害之法益與整體非難評價等面向，分別就被告戊○○所
    處得易科罰金部分、不得易科罰金部分，以及被告庚○○所處
    之刑，分別定其2人應執行之刑，兼就被告戊○○、庚○○2人所
    處得易科罰金部分及其應執行刑，均諭知易科罰金之折算標
    準，以示懲儆。
五、不另為無罪諭知部分
　㈠公訴意旨略以：被告戊○○於事實欄一之㈣所示時、地，基於詐
    欺取財之犯意，對告訴人丁○○佯稱：「你要先簽600萬元本
    票給我，讓我去跟公司借錢出來，我才能去跟甲○○頂下銘馳
    機車店，店賣掉可以賺1,000多萬」云云，致丁○○陷於錯誤
    ，簽發面額600萬元之本票1紙予被告戊○○。因認被告戊○○此
    部分涉犯刑法第339條第1項之詐欺取財罪嫌等語。
　㈡經查，證人丁○○固於警詢時證稱：因遭戊○○詐騙，方簽立面
    額600萬元之本票1紙予被告戊○○等語（見他卷㈠第49、174頁
    ），然其於本院審理時證謂：當時我原本跟甲○○約定頂讓店
    面金額是750 萬元，我跟我父親拿了150 萬元，所以戊○○要
    我簽600 萬元本票跟他公司借錢，來頂讓甲○○的店面，我覺
    得合理，於是我簽了600 萬元的本票等語（見本院卷㈠第213
    頁）。可見告訴人丁○○簽立600 萬元本票之際，確有相當此
    本票面額之資金之需求，則被告戊○○向其表示欲持該本票協
    助融資，非不能信。況遍查全案卷證，並無證據證明被告戊○○於行為時即無協助融資之意願及管道，且該本票亦未經戊○○持以提示行使或供以擔保，且事後並已歸還（詳後述），
    自難認被告戊○○有詐取該本票之行為或犯意。綜上，此部分
    尚無從依檢察官所舉證據及指出證明之方法，認定被告戊○○
    確有此部分詐欺取財犯行之認定，本應為無罪判決，惟因公
    訴人似認此部分與前揭事實欄一之㈣有罪部分有接續犯之實
    質上一罪關係，爰不另為無罪之諭知。
六、沒收與否之說明
  ㈠犯罪物
  ⒈被告5人分別持用所有而扣案如附表編號一、二「犯罪物」欄
    所示之行動電話，聯繫本案事實欄一之㈠或事實欄一之㈡所示
    犯行，業據其等自陳明確（他卷㈡第55、137、243、365、48
    9頁；本院卷㈡第193至198頁），既均屬犯罪所用之物，又核
    無刑法第38條之2 第2 項所定情形，自應予以沒收。
  ⒉被告戊○○、己○○及乙○○等人經扣案其餘物品（見他卷㈡第55、
    365、489頁所示之和解書2張、行動電話訊息截圖文件6張、
    HTC行動電話1支、折疊刀1把及彈殼2顆），經核與本案並無
    直接關聯性，充其量僅屬證據性質，尚無從諭知沒收。
   ㈡犯罪所得
　⒈本案被告戊○○就事實欄一之㈢所示犯行，詐取丁○○9萬元，另
    竊取140萬元，縱然其中9萬元係由胡哲瑋、丙○○及莊介元取
    得，然該9萬元款項純屬被告戊○○詐欺犯罪既遂後，就犯罪
    所得之處分，仍應予沒收或追徵。另被告戊○○已將上開犯罪
    所得中之70萬元交予告訴人丁○○委託處理本案糾紛之人，此
    據證人丁○○證述明確（見本院卷㈠第217、218頁），且有卷
    附委託書、和解書及現金收訖表1紙可考（見他卷㈠第333至3
    37頁），應認被告戊○○業已合法返還其其中70萬元犯罪所得
    。然其餘未扣案之犯罪所得79萬元（計算式：9+140－70＝79
    ），均核無刑法第38條之2 第2 項所定情形，自應依刑法第
    38條之1 第1 項前段、第3 項規定，諭知沒收，於全部或一
    部不能沒收或不宜執行沒收時，追徵其價額。
　⒉至於其餘如附表編號一、二、四所示之犯罪所得，均經被告
    戊○○歸還乙節，此據證人甲○○及丁○○供述在卷（見他卷㈡第5
    62頁；本院卷㈠第214頁，卷㈡第47、54、170頁），自無庸宣
    告沒收。
據上論斷，應依刑事訴訟法第299 條第1 項前段、第300條（依
法院辦理刑事訴訟案件應行注意事項第159 點，判決書據上論結
部分，得僅引用應適用之程序法），判決如主文。
本案經檢察官白勝文提起公訴，檢察官高光萱到庭執行職務。
中　　華　　民　　國　　111 　年　　 3　　月　 　7　　日
                  刑事第七庭  審判長法  官  廖建傑
                                    法  官  王星富
                                    法　官　吳旻靜
以上正本證明與原本無異。
如不服本判決應於收受後20日內向本院提出書狀，並應敘述具體
理由；其未敘述者，應於屆滿後20日內向本院補提理由書（均須
之人數附）「切勿逕送」。告訴人或被害人如對於本判決不服者
，應具備理由請求檢察官上訴，其上訴期間之計算係以檢察官收
受判決之日期為準。
                                    書記官  林怡雯
中　　華　　民　　國　　111 　年　　3 　　月　　7 　　日
附錄：本案論罪科刑法條全文
中華民國刑法第346條
意圖為自己或第三人不法之所有，以恐嚇使人將本人或第三人之
物交付者，處6月以上5年以下有期徒刑，得併科3萬元以下罰金
。
以前項方法得財產上不法之利益或使第三人得之者，亦同。
前二項之未遂犯罰之。
中華民國刑法第339條
意圖為自己或第三人不法之所有，以詐術使人將本人或第三人之
物交付者，處5年以下有期徒刑、拘役或科或併科50萬元以下罰
金。
以前項方法得財產上不法之利益或使第三人得之者，亦同。
前二項之未遂犯罰之。
中華民國刑法第304條
以強暴、脅迫使人行無義務之事或妨害人行使權利者，處3年以
下有期徒刑、拘役或9千元以下罰金。
前項之未遂犯罰之。
公然聚眾，施強暴、脅迫者，在場助勢之人，處一年以下有期徒
刑、拘役或九千元以下罰金；首謀及下手實施強暴脅迫者，處六
月以上五年以下有期徒刑。
109年1月15日修正前中華民國刑法第150條
公然聚眾，施強暴、脅迫者，在場助勢之人，處一年以下有期徒
刑、拘役或九千元以下罰金；首謀及下手實施強暴脅迫者，處六
月以上五年以下有期徒刑。
108年5月29日修正前中華民國刑法第320條
意圖為自己或第三人不法之所有，而竊取他人之動產者，為竊盜
罪，處五年以下有期徒刑、拘役或五百元以下罰金。
意圖為自己或第三人不法之利益，而竊佔他人之不動產者，依前
項之規定處斷。
前二項之未遂犯罰之。
附表：
編號 犯罪事實 犯罪所得 犯罪物 罪名及宣告刑 一 如事實欄一之㈠ 181-FBE號大型重型機車1臺 戊○○所有之IPHONE 7行動電話1支（含門號0000000000號SIM卡1張） 庚○○所有之IPHONE 6行動電話1支（含門號0000000000號SIM卡1張） 戊○○共同犯恐赫取財罪，累犯，處有期徒刑捌月。 庚○○共同犯恐赫取財罪，處有期徒刑陸月，如易科罰金，以新臺幣壹仟元折算壹日。 二 如事實欄一之㈡ 借據1紙 戊○○所有之IPHONE 7行動電話1支（含門號0000000000號SIM卡1張） 庚○○所有之IPHONE 6行動電話1支（含門號0000000000號SIM卡1張） 丙○○所有之SAMSUNG廠牌行動電話1支（藍色、含門號0000000000號SIM卡1張） 己○○所有之IPHONE 11行動電話1支（含門號0000000000號SIM卡1張） 乙○○所有之IPHONE XR行動電話1支（含門號0000000000號SIM卡1張） 戊○○犯首謀聚眾施脅迫罪，累犯，處有期徒刑捌月。 丙○○共同犯強制罪，處有期徒刑叁月，如易科罰金，以新臺幣壹仟元折算壹日。 庚○○、己○○及乙○○共同犯強制罪，各處有期徒刑貳月，如易科罰金，均以新臺幣壹仟元折算壹日。 三 如事實欄一之㈢前段 9萬元 無 戊○○犯詐欺取財罪，處有期徒刑叁月，如易科罰金，以新臺幣壹仟元折算壹日。  如事實欄一之㈢後段 140萬元 無 戊○○犯竊盜罪，處有期徒刑捌月。 四 如事實欄一之㈣ 3,000萬元之本票1紙 無 戊○○犯恐嚇取財未遂罪，累犯，處有期徒刑陸月，如易科罰金，以新臺幣壹仟元折算壹日。